臺灣高等法院刑事裁定　　　　　　　　　 100年度抗字第66號
抗　告　人　陳麗如
上列抗告人因聲請定其應執行刑案件，不服臺灣臺北地方法院
中華民國99年12月27日裁定（99年度聲字第3173號），提起抗告
，本院裁定如下：
    主  文
抗告駁回。
    理  由
一、原裁定意旨略以：抗告人即受刑人陳麗如犯如原裁定附表（
    下稱附表）所示之罪，先後經臺灣板橋地方法院及臺灣臺北
    地方法院判處如附表所示之罪確定在案，有臺灣板橋地方法
    院98年度簡字第7177號判決、臺灣臺北地方法院分院98年度
    易字第2775號判決及臺灣高等法院被告前案紀錄表各1份在
    卷可稽。另參酌司法院釋字第366號、第662號解釋意旨，認
    本件聲請係屬正當，應予准許，爰依刑事訴訟法第47 7條第
    1 項、刑法第53條、第51條第5款、第41條第1項前段、第8
    項，裁定應執行有期徒刑1年，如易科罰金，以新臺幣1千元
    折算1日等語。
二、抗告意旨略以：受刑人共有6案經判決確定，而原裁定僅就
    其中2案（即如附表部分）定執行刑，尚有4案亦經臺灣臺北
    地方法院（99年度易字第2084號）、臺灣板橋地方法院（99
    年度訴字第563號、99年度訴字第1732號、98年度簡字第104
    87號）分別判決確定，應與本件合併定其應執行刑云云。
三、按數罪併罰，有二裁判以上者，依刑法第51條規定，定其應
    執行刑；數罪併罰，分別宣告其罪之刑，依下列各款定其應
    執行者：宣告多數有期徒刑者，於各刑中之最長期以上，各
    刑合併之刑期以下，定其刑期。但不得逾30年。刑法第53條
    、第51條第5 款分別定有明文。再按法律上屬於自由裁量事
    項，尚非概無法律性之拘束，在法律上有其外部界限及內部
    界限。前者法律之具體規定，使法院得以具體選擇為適當裁
    判，此為自由裁量之外部界限。後者法院為自由裁量時，應
    考量法律之目的，法律秩序之理念所在，此為自由裁量之內
    部界限。法院為裁判時，二者均不得有所踰越。查本件抗告
    人所犯如附表所示各罪，經臺灣臺北地方法院及臺灣板橋地
    方法院先後判處罪刑確定，上開各罪合併之刑期為有期徒刑
    1年2月（即2月＋3月＋3月＋6月＝1年2月），原審酌定其應
    執行刑為有期徒刑1年，乃合於上揭法文規定。且參酌受刑
    人所犯如附表編號2至4所示之毒品案件，曾經法院定應執行
    有期徒刑10月，原審所定之上開應執行刑並未逾越自由裁量
    之外部界限及內部界限，於法並無不合。
四、受刑人抗告意旨雖以其尚有4案亦分別經上開法院判決確定
    ，應與本件合併定其應執行刑云云。惟按數罪併罰有二裁判
    以上，應依刑法第51條第5款至第7款之規定，定其應執行之
    刑者，該案犯罪事實最後判決之法院，據同院檢察官之聲請
    始得裁定之，此觀之刑法第53條，刑事訴訟法第477條之規
    定自明。查，本件檢察官係以受刑人因犯毒品危害防制條例
    案件，先後經判決確定如附表，向原法院聲請定其應執行之
    刑，並諭知易科罰金標準，有臺灣地方法院檢察署檢察官聲
    請書在卷可憑。是原法院僅就受刑人所犯如附表所示各罪，
    認符合定執行刑之要件，而予以裁定及諭知易刑標準，核無
    違誤。受刑人如認上開案件有一併定執行之必要，自應依刑
    事訴訟法第477條規定，請求檢察官聲請法院裁定，非受刑
    人所得逕向法院聲請，是其執前詞指摘原裁定不當，自無足
    採。因此，本件受刑人之抗告為無理由，應予駁回。
五、據上論結，應依刑事訴訟法第412條，裁定如主文。
中    華    民    國   100    年    1     月    21    日
                  刑事第二十一庭審判長法  官  周政達
                                      法  官  趙文
                                      法  官  楊力進
以上正本證明與原本無異。
如不服本裁定，應於收受送達後五日內向本院提出抗告狀。
                                      書記官  彭威翔
中    華    民    國   100    年    1     月    21    日